智慧財產及商業法院刑事附帶民事訴訟判決　
110年度附民上字第9號
上　訴　人　胡宏明                                   
　　　　　　　　　　　　                    


訴訟代理人　陳明欽律師   
          　鄭書暐律師   
被 上訴 人　陳駿霖                                     

上列上訴人因違反著作權法案件，不服臺灣宜蘭地方法院109年
度智附民字第4號，中華民國110年2月3日第一審判決，提起上訴
，本院判決如下：
    主  文
上訴駁回。
    事實及理由
壹、程序事項
　　按當事人於第二審為訴之變更、追加，非經他造同意，不得
    為之，但減縮應受判決事項之聲明者，不在此限，民事訴訟
    法第446 條第1 項但書、第255 條第1 項第3 款定有明文。
    查本件上訴人原審聲明第1 項係請求被上訴人與原審共同被
    告戴秉諺應連帶給付上訴人新臺幣（下同）255萬元本息，
    嗣於本院撤回對戴秉諺之上訴，並減縮請求為42萬5,000元
    本息（見本院卷159頁），核屬減縮應受判決事項之聲明，
    依上開說明，應予准許。
貳、實體事項　
一、按刑事訴訟諭知無罪、免訴或不受理之判決者，應以判決駁
    回原告之訴，刑事訴訟法第503 條第1 項前段定有明文。次
    按，審理智慧財產案件審理法第23條案件之附帶民事訴訟，
    認為原告之訴不合法，或刑事訴訟諭知無罪、免訴或不受理
    者，應以判決駁回之，智慧財產案件審理法第27條第1 項前
    段亦定有明文。
二、上訴人主張：被上訴人為址設宜蘭縣○○鎮○○路0段00號「駿
    懷舊餐館」（對外營業名稱為「羅東駿懷舊餐廳」）負責人
    ，明知如附表所示攝影著作（下稱系爭著作）之著作財產權
    為上訴人所享有，未經上訴人授權或同意，不得任意重製，
    竟與原審共同被告戴秉諺共同基於擅自以重製之方法侵害他
    人著作財產權之犯意聯絡，於民國100、101年間某日，委由
    不知情之立仁美工社負責人陳燦雄，將上訴人系爭著作轉印
    為廣告看板布置於駿懷舊餐館內。被上訴人重製上訴人系爭
    著作之行為，侵害上訴人之著作財產權。爰依著作權法第88
    條第1項之規定，提起刑事附帶民事訴訟(原審為上訴人敗訴
    之判決，上訴人不服提起上訴)。並聲明：㈠原判決關於駁回
    上訴人後開第二項之訴部分及該部分假執行聲請之裁判均廢
    棄。㈡被上訴人應給付上訴人42萬5,000元及自起訴狀送達翌
    日起至清償日止，按年息5%計算之利息（未繫屬本院者不在
    本院審理範圍，茲不贅述）。
三、被上訴人答辯略以：其未指示陳燦雄重製系爭著作，亦無侵
    權之故意等語，資為抗辯，並聲明：上訴駁回。　　
四、經查，被上訴人被訴違反著作權法案件，業經原審臺灣宜蘭
    地方法院109年度智易字第3號判決諭知無罪，檢察官不服原
    判決提起上訴後，亦經本院110年度刑智上易字第24號判決
    上訴駁回在案，有各該判決書1份在卷可憑。依首揭規定，
    原審駁回上訴人在第一審之訴及假執行之聲請，經核並無不
    合，上訴人猶執陳詞，指摘原判決不當，為無理由，應予駁
    回。
五、據上論斷，應依智慧財產案件審理法第1 條，刑事訴訟法第
    490 條前段、第368 條，判決如主文。
中　　華　　民　　國　　110 　年　　8 　　月　　26　　日
    　　　　　　　　　智慧財產法院第一庭
    　　　　　　　　　　　　審判長法　官  李維心　
    　　　　　　　　　　　　　　　法　官  林洲富
    　　　　　　　　　　　　　　　法　官　蔡如琪　
以上正本證明與原本無異。
不得上訴。
中　　華　　民　　國　　110 　年　　9 　　月　　2 　　日
                                  書記官  邱于婷
附表：
編號 上訴人之攝影作品 被上訴人使用前開攝影作品重製物之餐廳 1 惠乃玉 駿懷舊餐館 2 胃活 駿懷舊餐館 3 太田胃散 駿懷舊餐館 4 黑松沙士 駿懷舊餐館 5 黑松果汁 駿懷舊餐館 6 華年達 駿懷舊餐館 7 金醬油 駿懷舊餐館 8 味王味素 駿懷舊餐館